【裁判字號】    89,訴,31
【裁判日期】    890425
【裁判案由】    違反毒品危害防制條例
【裁判全文】
台灣彰化地方法院刑事判決                            八十九年度訴字第三一號
    公  訴  人  臺灣彰化地方法院檢察署檢察官
    被      告  甲○○
右列被告因違反毒品危害防制條例案件，經檢察官提起公訴（八十八年度毒偵字第五
六三、一一九七號）及移送併案審理（八十九年度毒偵字第二八六），本院判決如左
：
    主  文
甲○○連續施用第一級毒品，處有期徒刑捌月，扣案之毒品海洛因捌小包（驗餘總淨
重壹點玖貳公克）沒收銷毀之；又連續施用第二級毒品，處有期徒刑肆月，扣案之殘
留安非他命之塑膠空袋參個沒收銷毀之，玻璃球管壹支及吸食器壹組均沒收；應執行
有期徒刑拾月，扣案之毒品海洛因捌小包（驗餘總淨重壹點玖貳公克）以及殘留安非
他命之塑膠空袋參個沒收銷毀之，玻璃球管壹支及吸食器壹組均沒收。
    事  實
一、甲○○前因施用毒品案件，經本院分別以八十八年度毒聲字第六八八號及八十八
    年度毒聲字第二四０一號先後裁定送觀察、勒戒後，均認無繼續施用毒品之傾向
    ，由台灣彰化地方法院檢察署檢察官分別於八十八年三月三日以八十八年度偵字
    第二０二三、二二一二號及於八十八年六月二十九日以八十八年度偵字第六三三
    一號為不起訴處分確定。詎仍不知悔改，復基於概括之犯意，於八十八年八月中
    旬某日起至八十九年一月二日或三日止，在其彰化縣大村鄉過溝村過溝三巷十五
    號住處等地，以摻入香煙內吸食之方式，連續施用第一級毒品海洛因多次；復另
    行起意，並基於概括之犯意，自八十八年八月中旬某日起至八十九年一月九日止
    ，在其上址住處等地，將安非他命置於玻璃球管內或鋁箔紙上，下以火燒烤之方
    式，連續施用第二級毒品安非他命多次。嗣於八十八年九月一日下午五時三十分
    許，在彰化縣員林鎮○○○街與南平東街口，為警查獲，並扣得其所有第一級毒
    品海洛因四包（驗餘總淨重一．五六公克）；復於同年十月十三日晚間九時二十
    分許，在其上址住處前，再度為警查獲，並扣得其所有第一級毒品海洛因三包（
    驗餘總淨重０．三一公克）；又於八十九年一月十一日凌晨一時許，在其上址住
    處內，為警第三次查獲，並扣得其所有殘留安非他命之塑膠空袋三個及第一級毒
    品海洛因一包（驗餘淨重０．０五公克）以及玻璃球管一支、吸食器一組。嗣經
    本院以八十八年度毒聲字第五０六０號裁定令入戒治所施以強制戒治一年。
二、案經彰化縣警察局移送台灣彰化地方法院檢察署檢察官偵查起訴暨彰化縣警察局
    彰化分局報請台灣彰化地方法院檢察檢察官移由本院併案審理。
    理  由
一、右揭事實，業據被告於本院審理時供承不諱，且被告先後二次為警查獲時所採之
    尿水經送驗結果，亦發現確均呈嗎啡及甲基安非他命之陽性反應，第三次採尿送
    驗則發現確呈甲基安非他命之陽性反應，此有彰化縣衛生局所出具之煙毒尿液檢
    驗成績書三紙附卷可稽，又被告所有之白色粉末八小包，確屬第一級毒品海洛因
    ，復有法務部調查局檢驗通知書三紙在卷足憑，此外，並有如主文所示之物扣案
    可資佐證，其自白核與事實相符，前因施用毒品案件，經本院分別以八十八年度
    毒聲字第六八八號及八十八年度毒聲字第二四０一號先後裁定送觀察、勒戒後，
    均認無繼續施用毒品之傾向，由台灣彰化地方法院檢察署檢察官分別於八十八年
    三月三日以八十八年度偵字第二０二三、二二一二號及於八十八年六月二十九日
    以八十八年度偵字第六三三一號為不起訴處分確定，有該不起訴處分書二份在卷
    足憑，嗣其三犯毒品危害防制條例第十條之罪，經本院以八十八年度毒聲字第五
    ０六０號裁定令入戒治所施以強制戒治一年。被告犯罪事證明確，其前開犯行洵
    堪認定，應依法論科。
二、核被告所為，係犯毒品危害防制條例第十條第一、二項之罪。其於施用毒品前後
    持有海洛因、甲基安非他命之低度行為，應為施用之高度行為所吸收，不另論罪
    。被告先後多次施用海洛因及安非他命之犯行，時間緊接，所犯構成要件相同之
    罪名，顯係基於概括犯意反覆為之，均為連續犯，依法應論以一罪，並加重其刑
    。被告所犯上開二罪，犯意各別，行為互殊，應分論併罰之。另被告自八十八年
    八月中旬某日起至八十九年一月二日或三日止（八十八年九月一日及同年十月十
    三日除外）之施用第一及毒品以及自八十八年八月中旬起至八十九年一月九日止
    （八十八年九月一日及同年十月十三日除外）施用第二級毒品之犯行，雖未據起
    訴，惟因與已起訴且認應構成犯罪之事實間，分別有裁判上一罪之連續犯關係，
    依審判不可分原則本院自應併案審理。爰審酌被告品行、智識程度、犯罪之動機
    ，所生危害及犯罪後態度等一切情狀，分別量處如主文所示之刑，並定其應執行
    之刑，以示儆懲。扣案之第一級毒品海洛因八小包（驗餘總淨重一．九二公克）
    為毒品，以及殘留安非他命之塑膠空袋三個，因安非他命與上開之物已無法析離
    ，故視同第二級毒品，均應沒收銷燬之；另玻璃球管一個及吸食器一組，則為被
    告所有，供吸食第二級毒品安非他命之用，亦應併與宣告沒收。
據上論斷，應依刑事訴訟法第二百九十九條第一項前段，毒品危害防制條例第十條第
一項、第二項、第十八條第一項前段，刑法第十一條前段、第五十六條、第五十一條
第五款、第三十八條第一項第二款，判決如主文。
本案經檢察官陳德芳到庭執行職務。
中      華      民      國    八十九    年      四      月    二十五    日
                                      台灣彰化地方法院刑事第二庭
                                            法    官  康  弼  周
（如不服本判決，應於判決送達後十日內向本院提出上訴狀）


司法院資訊處製作；財團法人民間司法改革基金會備份。
